臺灣臺中地方法院刑事判決
111年度訴字第1641號
公  訴  人  臺灣臺中地方檢察署檢察官
被      告  郭順利


選任辯護人  陳浩華律師
被      告  李克強


選任辯護人  翁振德律師
            洪家駿律師
            劉旻翰律師
上列被告因傷害等案件，經檢察官提起公訴（111年度偵字第105
35號、第18005號）及移送併辦(111年度偵字第23800號)，本院
判決如下：
    主    文
郭順利、李克強犯傷害罪，依序各處有期徒刑參月、拘役伍拾伍
日，如易科罰金，均以新臺幣壹仟元折算壹日。
    犯罪事實
一、郭順利與李克強為鄰居，郭順利於民國110年12月16日11時5
    0分許，前往李克強位在臺中市○區○○街00巷0○0○00號住處外
    找李克強，李克強走至住處外走廊上，雙方因拆除監視器問
    題發生口角爭執，郭順利即基於傷害之犯意，出手毆打李克
    強，李克強隨即亦基於傷害之犯意，出手與郭順利互毆，致
    李克強因此受有腦震盪、頭皮頓傷併血腫、腹壁挫傷、右側
    肩膀挫傷等傷害，而郭順利則因此受有臉開放性傷口、右大
    腿瘀腫、左眼周瘀青等傷害，嗣經警方據報到場處理，而查
    獲上情。
二、案經:
　㈠郭順利、李克強分別訴由臺中市政府警察局第一分局報告臺
    灣臺中地方檢察署檢察官偵查起訴。
　㈡郭順利訴由臺灣臺中地方檢察署檢察官偵查後移送併辦。
    理    由
一、證據能力
　　本判決認定事實所引用之被告以外之人於審判外之言詞或書
    面證據等供述證據，檢察官與被告及辯護人均同意作為證據
    使用，復經本庭審酌認該等證據之作成無違法、不當或顯不
    可信之情況，依刑事訴訟法第159條之5第1項規定，均有證
    據能力；又本案認定事實引用之卷內其餘非供述證據，並無
    證據證明係公務員違背法定程序取得，依同法第158條之4規
    定反面解釋，亦均有證據能力。
二、認定犯罪事實所憑證據及理由
　　上揭犯罪事實，業據被告兼告訴人(下稱被告)郭順利於警詢
    時、本院準備程序及審理時坦承不諱，及被告兼告訴人(下
    稱被告)李克強於偵查中、本院準備程序及審理時坦承不諱
    ，並有渠2人於警詢時及偵查中之指證或供證(見偵10535卷P
    27至30、P51至57、P59至63、P199至202、他445卷P13至15
    、P55至57、本院卷P41、P94)，及證人即被告李克強之妻蔡
    憶蓉於警詢時及偵查中之證述(見偵10535卷P73至77、P79至
    83、P199至202)可按，且有111年1月17日職務報告、111年1
    月18日職務報告、指認犯罪嫌疑人紀錄表（郭順利指認李克
    強；含指認監視器錄影翻拍畫面）、指認犯罪嫌疑人紀錄表
    （郭順利指認蔡憶蓉；含指認監視器錄影翻拍畫面）、指認
    犯罪嫌疑人紀錄表（李克強指認郭順利）、證人蔡憶蓉指認
    監視錄影翻拍照片、現場監視器影像及截圖、被告李克強提
    供受傷照片2張、被告郭順利提供受傷及鏡片受損照片、中
    國醫藥大學附設醫院診斷證明書（郭順利）、衛生福利部臺
    中醫院診斷證明書（李克強）、監視器錄影翻拍照片（12時
    48分45秒；郭順利眼鏡掉落經旁人撿起返還）(見偵10535卷
    P23、P25、P31至39、P43至49、P65至71、P85、P87至99、P
    101、P103至109、P115、P117、P151)、監視器翻拍照片、
    被告李克強就醫照片及其診斷證明書(見他445卷P35至37、P
    41至49)附卷可佐。足認被告2人上開任意性自白與事實相符
    ，堪予採信，是本案事證明確，被告2人上開犯行均洵堪認
    定，應依法論罪科刑。
三、論罪科刑
(一)核被告郭順利、李克強所為，均係犯刑法第277條第1項之傷
    害罪。移送併辦事實即被告李克強本案傷害犯行部分，為起
    訴效力所及，本院自得一併審理，附此敘明。
(二)爰以被告之責任為基礎，審酌：1.被告郭順利不思理性解決
    細故糾紛，率爾出手毆打被告李克強，被告李克強為反擊報
    復，亦隨即出手與被告郭順利互毆，造成彼此受有上開傷害
    ，所為均有不該，應予非難。2.被告2人均坦承犯行之犯後
    態度。3.被告2人自陳之智識程度，家庭經濟狀況（見本院P
    296）暨本案係由被告郭順利先行出手而引發互毆衝突之情
    形、各自犯行手段、所生實害情形及前科素行等一切情狀，
    分別量處如主文所示之刑及諭知易科罰金之折算標準，以示
    懲戒。
四、不另為無罪諭知部分
    公訴意旨略雖以被告2人於上開時、地發生互毆，被告郭順
    利所配戴眼鏡之鏡片，亦因掉落地面致鏡片破裂而不堪使用
    等情為據，認被告李克強亦涉犯刑法第354條之毀損他人物
    品罪嫌。然查，公訴意旨認被告李克強涉有毀損罪嫌，無非
    係以被告郭順利之指證、鏡片受損照片(見偵10535卷P105)
    ，及監視器影錄翻拍照片(見偵10535卷P151)顯示被告郭順
    利所配戴眼鏡確於發生拉扯互毆過程中，掉落地面乙情等事
    證，為主要論據，惟鏡片受損照片僅可證明鏡片有毀損情形
    ，但無法佐證毀損原因為何，且經勘驗證人蔡憶蓉手機錄影
    畫面，則發現被告郭順利所配戴眼鏡於掉落地面並經旁人拾
    起交予被告郭順利後，被告郭順利隨即亦以該眼鏡丟擲攻擊
    被告李克強等情，有本院勘驗筆錄及手機錄影畫面擷取照片
    在卷為證(見本院卷P43、P47至49)，足見被告郭順利鏡片毀
    損之結果尚可能係因被告郭順利自己行為所造成，公訴意旨
    所憑利害關係人即被告郭順利所為指證及上開監視器影錄翻
    拍照片等其餘事證，因有獨立足致毀損結果發生之被告郭順
    利自己行為加以介入，自不足證明鏡片毀損結果確係由被告
    李克強行為所造成，難認被告李克強就鏡片毀損結果應負刑
    法毀損罪責;又被告李克強此部分罪嫌如仍成立，則與前開
    諭知有罪部分，為想像競合犯之裁判上一罪關係，爰不另為
    無罪之諭知，附此敘明。
據上論斷，應依刑事訴訟法第299條第1項前段，刑法第277條第1
項、第41條第1項前段，刑法施行法第1條之1第1項，判決如主文
。
本案經檢察官鄭珮琪提起公訴及檢察官張文傑移送併辦，檢察官
劉世豪到庭執行職務。
中　　華　　民　　國　　111 　年　　11　　月　　 1　　日
                  刑事第一庭  審判長法  官  陳淑芳
　　　　　　　　　                  法  官  徐煥淵
　　　　　　　　　                  法  官  王振佑
　　　　　　　　　                
以上正本證明與原本無異。
如不服本判決應於收受判決後20日內向本院提出上訴書狀，並應
敘述具體理由；其未敘述上訴理由者，應於上訴期間屆滿後20日
內向本院補提理由書（均須按他造當事人之人數附繕本）「切勿
逕送上級法院」。
                                    書記官  王淑燕
中　　華　　民　　國　　111 　年　　11　　月　　 1　　日
附錄論罪科刑法條:
刑法第277條
傷害人之身體或健康者，處 5 年以下有期徒刑、拘役或 50 萬
元以下罰金。
犯前項之罪，因而致人於死者，處無期徒刑或 7 年以上有期徒
刑；致重傷者，處 3 年以上 10 年以下有期徒刑。